臺灣彰化地方法院刑事判決　　　　　　　　　　　　　九十年度易字第一七七九號
　　公　訴　人　臺灣彰化地方法院檢察署檢察官
　　被　　　告　甲○○
右列被告因贓物案件，經檢察官提起公訴（九十年度偵字第七五二二號），本院判決
如左：
    主  文
甲○○收受贓物，累犯，處有期徒刑伍月，如易科罰金，以佰元折算壹日。
    事  實
一、甲○○前因違反麻醉藥品管理條例案件，經本院判處有期徒刑三月確定，並於民
    國八十六年五月三十日易科罰金執行完畢。仍不知悔改，復於八十八年十二月中
    旬，在彰化縣和美鎮○○街上，明知綽號「藍波」之不詳姓名、年籍之成年男子
    所交付之輕機車（係乙○○所有，於八十八年八月六日上午八時許，在彰化縣鹿
    港鎮○○里○○路失竊，車牌號碼為：ＶＮＵ－四六八號），未懸掛車牌，係來
    路不明之贓車，竟仍予以收受使用。嗣於八十九年一月三十一日十三時三十分許
    ，騎乘上開贓車，行經彰化縣線西鄉○○路一二０巷七八號前時為警查獲。
二、案經彰化縣警察局和美分局報請臺灣彰化地方法院檢察署檢察官偵查起訴。
    理  由
一、被告固坦承於右揭時、地，收受綽號「藍波」交付之機車，惟否認有何贓物之犯
    行，辯稱不知該機車是贓物云云。惟查上開機車係乙○○所有，於八十八年八月
    六日上午八時許，在彰化縣鹿港鎮○○里○○路失竊一節，業據被害人乙○○於
    警訊時指述明確，並有照片一張、贓物認領保管單及車輛竊盜、車牌失竊資料個
    別查詢報表各一紙在卷可稽，是該機車自屬贓物無訛。又被告對於「藍波」之姓
    名、年籍、住處，一概不知，此據其於警、偵訊中供認在卷，而「藍波」交付之
    機車又未懸掛車牌，衡諸常情，一般人於此情形下，如未查看機車之來源證件及
    行車執照，實不敢任意收受。但被告竟未向「藍波」取得機車之來源證件及行車
    執照，即收受使用機車，此亦為其所自承，自難認其無贓物之認識。是其前揭所
    辯，無非卸責之詞，不足採信。罪證明確，被告犯行堪以認定。
二、核被告所為，係犯刑法第三百四十九條第一項之收受贓物罪。查被告前因違反麻
    醉藥品管理條例案件，經本院判處有期徒刑三月確定，並於八十六年五月三十日
    易科罰金執行完畢，有台灣彰化地方法院檢察署刑案資料查註紀錄表足憑，五年
    以內再犯有期徒刑以上之本罪，應依累犯之規定，加重其刑。爰審酌被告犯罪之
    動機、目的、手段、所生之危害及犯罪後之態度等一切情狀，量處如主文所示之
    刑，並諭知易科罰金折算之標準，以示懲儆。關於易科罰金部分，刑法第四十一
    條所定：「犯最重本刑為三年以下有期徒刑以下之刑之罪，而受六月以下有徒期
    刑或拘役之宣告，因身體、教育、職業或家庭之關係，執行顯有困難者，得以一
    元以上三元以下折算一日，易科罰金」，業於被告行為後之九十年一月十日，經
    總統修正公布為「犯最重本刑為五年以下有期徒刑以下之刑之罪，而受六個月以
    下有徒期刑或拘役之宣告，因身體、教育、職業、家庭之關係或其他正當事由，
    執行顯有困難者，得以一元以上三元以下折算一日，易科罰金。但確因不執行所
    宣告之刑，難收矯正之效，或難以維持法秩序者，不在此限。併合處罰之數罪，
    均有前項情形，其應執行之刑逾六月者，亦同」，兩相比較，依刑法第二條第一
    項前段規定，自應適用修正後之刑法第四十一條第一項規定，附此說明。扣案之
    鑰匙一支，非供犯收受贓物罪所用或因犯贓物罪所得之物，不予宣告沒收。
據上論斷，應依刑事訴訟法第二百九十九條第一項前段，刑法第二條第一項前段、第
三百四十九條第一項、第四十七條、第四十一條第一項，罰金罰鍰提高標準條例第一
條前段、第二條前段，判決如主文。
中    華    民    國    九十一      年      六      月      二十一      日
                                臺灣彰化地方法院刑事第三庭
                                    法      官  廖  國  佑
右正本證明與原本無異。
如不服本判決，應於判決送達後十日內，向本院提出上訴狀( 須附繕本 )。
                                    法院書記官  王  宣  雄
中    華    民    國    九十一      年      六      月      二十四      日
刑法第三百四十九條
收受贓物者，處三年以下有期徒刑、拘役或五百元以下罰金。
搬運、寄藏、故買贓物或為牙保者，處五年以下有期徒刑、拘役或科或併科一千元以
下罰金。
因贓物變得之財物，以贓物論。
